臺灣臺南地方法院交通事件裁定　　　　 95年度交聲字第868號
移送機關　　交通部公路總局嘉義區監理所臺南監理站
受處分人
異議人即　　甲○○
上列受處分人因違反道路交通管理處罰條例案件，對於交通部公
路總局嘉義區監理所臺南監理站中華民國95年8月14日所為之裁
決處分（處分案號：嘉監南字第裁74-S00000000號）聲明異議，
本院裁定如下：
    主  文
異議駁回。
    理  由
一、異議意旨略以：受處分人即異議人甲○○並不否認有於民國
    95年8月6日凌晨2點38分左右，酒後駕駛車牌號碼3211-NQ號
    自用小客車，內載其弟楊智雄，而在行經臺南市○○路606
    號前之南下車道處時，因不勝酒力而失控撞及路樹，後經據
    報到場處理之警員進行吐氣酒精濃度測試，結果達每公升0.
    58毫克（MG/L）等事實，然車內乘客即其弟楊智雄於警詢時
    業已表示並未受傷，豈知處理本件交通事故之臺南市警察局
    第六分局警員竟以楊志雄因此受有右肩挫傷之傷害，認為異
    議人有「酒精濃度超過規定標準而駕車肇事致人受傷」之違
    規行為而加以開單舉發。後來原處分機關即交通部公路總局
    嘉義區監理所臺南監理站經查證結果，仍以異議人之上開違
    規事實明確，乃依道路交通管理處罰條例第35條第1項第1款
    之規定，除裁處異議人罰鍰新臺幣4萬9千5百元（罰鍰部分
    待刑事判決確定再行處理）外，並吊扣駕駛執照24個月（即
    2年），但因原處分機關未查明楊志雄是否確實受傷，即處
    異議人吊扣駕駛執照長達24個月，實非適當，故異議人不服
    原裁處，乃提起本件異議。
二、按汽車駕駛人，駕駛汽車經測試檢定酒精濃度超過規定標準
    者，處新臺幣1萬5千元以上6萬元以下罰鍰，並當場移置保
    管該汽車及吊扣其駕駛執照1年；因而肇事致人受傷者，並
    吊扣其駕駛執照2年；致人重傷或死亡者，吊銷其駕駛執照
    ，並不得再考領，道路交通管理處罰條第35條第1項第1款定
    有明文。其次，汽車駕駛人飲用酒類後其吐氣所含酒精濃度
    超過每公升0.25毫克者，不得駕車，道路交通安全規則第11
    4條第2款定有明文。
三、經查：
    （一）受處分人即異議人甲○○並不否認有於前述時間，酒
          後駕駛車牌號碼3211-NQ號自用小客車，內載其弟楊
          智雄，而在行經臺南市○○路606號前之南下車道處
          時，因不勝酒力而失控撞及路樹，後經據報到場處理
          之警員對其進行吐氣酒精濃度測試，結果達每公升0.
          58毫克等事實，且有臺南市警察局南市警交字第S000
          00000號舉發違反道路交通管理事件通知單、臺南市
          警察局第六分局95年9月27日南市警六刑字第0954620
          3870號函附之異議人警詢筆錄、吐氣酒精濃度檢測單
          、刑法第185條之3案件測試觀察紀錄表、道路交通事
          故現場圖、道路交通事故調查報告表(一)、(二)各1份及
          事故現場與肇事車輛蒐證照片12張等資料可資佐參。
          又異議人因本件酒後駕車行為所涉之公共危險刑事案
          件，業經本院以95年度交簡字第2075號刑事簡易判決
          ，判處拘役59日確定在案等情，亦據本院調取該刑事
          簡易第一審案件卷全卷核閱屬實，且有上述本院95年
          度交簡字第2075號刑事簡易判決書1份在卷足憑，故
          異議人於前述時、地，有飲酒後酒精濃度超過規定標
          準而駕車行駛之違規行為，應可認定。
    （二）其次，受處分人即異議人甲○○雖否認其所駕駛小客
          車內之乘客楊智雄，曾因此次交通事故而受傷，並辯
          稱：楊智雄於警詢時之筆錄內容即已表示其並未受傷
          ，整起交通事故應無任何人員受傷等語。然而，本件
          交通事故發生後，臺南市消防局救護人員曾據報前往
          案載違規地點救護車內乘客楊智雄，並在現場清洗楊
          智雄手上之傷口及包紮止血等情，則據臺南市消防局
          救護人員於95年8月6日救護紀錄表上之急救處置欄中
          之創傷處置部分，明確勾選「清洗傷口」及「包紮止
          血」等項目，並於人體圖上標明傷患之手掌處有1公
          分之傷口，故異議人所駕駛小客車車內之乘客楊智雄
          於本件交通事故發生後，不僅確已受有傷害，而且救
          護人員亦曾在現場對於楊智雄進行創傷處置。再者，
          楊智雄經救護人員送至臺南市立醫院就診治療時，該
          院醫護人員檢視楊智雄身體狀況後，亦確認楊智雄受
          有傷害一情，則可由該院96年2月5日南市醫字第0960
          000083號函所附楊智雄之急診病歷影本中，醫護人員
          不僅在病患抵院之基本狀況之皮膚欄中勾選「外傷」
          ，並於臨床診斷欄及重要診查發現欄內同時載明楊智
          雄之右肩有疼痛情形，右手掌及右腳膝蓋處則有外傷
          等記載內容明白看出，故楊智雄因異議人酒後駕車肇
          事而受有傷害之事實，應尚可認定。至於楊智雄於警
          詢時雖曾表示其並未受傷等語，然因其所證述之上開
          內容，經核與事實並不相符，而屬迴護其兄即異議人
          之說詞，故異議人尚難僅據楊智雄於警詢時之不實證
          詞，而主張本件交通事故並無任何人員受傷。從而，
          異議人於前述時、地，確有飲酒後酒精濃度超過規定
          標準而仍駕車行駛，並因而肇事致人受傷之違規行為
          ，應無疑問。
四、綜上所述，受處分人即異議人甲○○於前述時、地，有飲酒
    後酒精濃度超過規定標準仍駕車行駛並因而肇事致人受傷之
    違規事實既可認定，則原處分機關即交通部公路總局嘉義區
    監理所臺南監理站依照道路交通管理處罰條例第35條第1項
    第1款之規定，除裁處異議人罰鍰新臺幣4萬9千5百元（罰鍰
    部分待刑事判決確定再行處理）外，並吊扣駕駛執照24個月
    （即2年），於法即無違誤。至本件異議內容，經核並無理
    由，故應予以駁回。
五、據上論斷，應依道路交通案件處理辦法第19條，裁定如主文
    。
中　　華　　民　　國　　96　　年　　3 　　月　　5 　　日
                  交通法庭   法　官  陳志成
以上正本證明與原本無異。
如不服本裁定，應於收受送達後5日內向本院提出抗告狀（應附
繕本）。
 　　　　　　　　            書記官  黃瓊蘭
中　　華　　民　　國　　96　　年　　3 　　月　　5 　　日
